---
title: "Non Motor Symptoms Analysis with Hard Clustering"
output: pdf_document
---

```{r setup, include=FALSE}
knitr::opts_chunk$set(echo = TRUE)
knitr::opts_chunk$set(out.width='350px', dpi=200)
```

# Symptom Analysis

El dataset que vamos a analizar cuenta con 897 instancias completas. El dataset cuenta con 2 tipos de datos, las features referentes a los 30 síntomas evaluados en el cuestionario NMS y una serie de datos demográficos.

```{r load_data}
# Loading the data file with 897 complete instances and 137 variables
d897 = read.csv("analysis/clustering/data/897_motor_nms_cluster.csv")

# Filtering the data frame
d897_nms30 = d897[38:67]
```

El cluster analysis solo se va a realizar sobre las columnas que se refieren a los síntomas y una vez hayan sido agrupadas las instancias se realizará un analisis de los clusters utilizando los correspondientes datos demográficos

Para hacer clustering se pueden utilizar varios algoritmos, en este caso vamos a seguir el ejemplo de Jesse y utilizar el KMeans. 

## KMeans clustering

### Determine the appropiate number of clusters

To determine the appropiate number of K to be used in the KMeans algorithm, some authors have proposed various techniques. Some of the most famous are the "elbow method" and the "Gap statistic method".

#### Elbow method

```{r elbow_method}
d897_nms30_elbow = fviz_nbclust(x897_nms_30, FUN=kmeans, method = "wss", nboot=500, k.max = 10, nstart = 20, iter.max=30)
```

#### Silhouette method

```{r elbow_method}
d897_nms30_silhouette = fviz_nbclust(x897_nms_30, FUN=kmeans, method = "silhouette", nboot=500, k.max = 10, nstart = 20, iter.max=30)
```

#### Gap Statistic

```{r gap_statistic}
d897_nms30_gap = clusGap(x897_nms_30, FUN=kmeans, B=500, K.max = 10, nstart = 20, iter.max=30)
print(d897_nms30_gap, "Tibs2001SEmax")
```

### Execute the algorithm for k = 2,3,4

The KMeans algorithm is executed 3 times, storing the resulting models in a new list

```{r kmeans_models}
# first we create a list of NULL values with size = 3
Kmeans_models = vector("list", 3)

# Execute the kmeans algorithm 3 times (k = 2,3,4)
for(i in 1:length(Kmeans_models)){
  Kmeans_models[[i]] = kmeans(x = d897_nms30, centers = i+1, iter.max = 30, nstart = 20)
}
```

### Complete data with cluster assignments

El dataset contiene muchas variables que no necesitamos, para el análisis de los clusters nos vamos a quedar unicamente con los 30 síntomas NMS, las siguientes variables demográficas ("age", "sex", "pd_onset", "durat_pd") y las siguientesvariables motoras generales ("cisitot" y "hy").

```{r data_with_clusters}

# First we select the columns that interest us for the analysis
filtered_d897 = d897[c(38:67, 3:7, 82, 33)]

#Then we create a new list where each of its items is a completed data frame with clusters
filtered_d897_withClusters = vector("list", 3)

for(i in 1:length(filtered_d897_withClusters)){
  filtered_d897$cluster = Kmeans_models[[i]]$cluster
  filtered_d897_withClusters[[i]] = filtered_d897$cluster
}
```

### Create heat maps for k=2,3,4

Para poder generar heat maps vamos a obtener las medias de cada feature y compararlas con el centro de su cluster asociado. Dado que las variables a mostrar en el heatmap no comparten la misma escala, definiremos una escala propia la cual estara normalizada con respecto a la media de cada feature segun los datos.

Por lo tant lo que realmente necesitamos son los siguientes datos:

1 - Las medias de cada feature con respecto a cada cluster
2 - Los centros de cada cluster
3 - Las medias generales de cada feature

Con estos datos tenemos 2 formas de hacer el heatmap: 
1 - Comparar las medias de cada cluster con respecto a la media general.
2 - Comparar los centros de cada cluster con respecto a la media general.

No se si seria especificamente lo mismo, creo que si. con Kmeans_models[[i]]$center obtenemos un data frame con las medias no-normalizadas.

Una idea interesante seria utilizar un heatmap con cada escala y despues combinarlos. Otra opcion es lo que hace Jesse y normalizar.

TODO: Si añadimos los valores a las casillas del heatmap puede entenderse más facilmente en combinación con los colores

Basic heatmap:

heat_map_data = x897_nms3_kmeans3$centers
kmeans3_heatmap = heatmap(heat_map_data, Rowv=NA, Colv=NA, col = heat.colors(256), scale="column", margins=c(5,10))

# Domain Analysis


